sv: Golvmattans kantstil: Skålade/3D-kanter; Platt kant; Upphöjd kant; Övrigt
en: Floor mat edge style: Deep dish/3D containment; Flat edge; Raised edge/lip; Other
lt-LT: Grindų kilimėlio kraštų stilius: Gilus kraštas / 3D forma; Plokščias kraštas; Paaukštintas kraštas / briauna; Kita
el: Στυλ άκρης για πατάκι δαπέδου: Βαθύς δίσκος/Προστασία 3D; Επίπεδο άκρο; Υπερυψωμένο άκρο/χείλος; Άλλο
da: Kanttype på gulvmåtte: Dyb skål/3D-kant; Flad kant; Forhøjet kant; Andet
sk-SK: Štýl okraja podlahovej rohože: Hlboký okraj / 3D ochrana; Plochý okraj; Zvýšený okraj; Iné
nl: Vloermat randstijl: Kuipmat/3D-rand; Platte rand; Opstaande rand; Overige
es: Estilo de borde de alfombrilla: Bandeja profunda/contención 3D; Borde plano; Borde elevado/reborde; Otro
it: Tappetino con bordo: Bordi rialzati/struttura 3D; Bordo piatto; Bordo/labbro rialzato; Altro
hr-HR: Stil ruba podne prostirke: Duboki dizajn / 3D rub; Ravni rub; Uzdignuti rub; Ostalo
tr: Zemin paspası kenar stili: Havuzlu/3B bariyerli; Düz kenar; Yükseltilmiş kenar/çıkıntı; Diğer
fi: Maton reunan tyyli: Syvä / 3D-suojaus; Tasainen reuna; Korotettu reuna; Muu
vi: Kiểu mép thảm trải sàn: Trũng sâu/Ngăn 3D; Mép phẳng; Mép nâng/Gờ; Khác
ru: Стиль кромки напольного коврика: Высокие борта / 3D-форма; Плоский край; Приподнятый край/бортик; Другое
pl: Styl krawędzi maty podłogowej: Głębokie / 3D; Płaska krawędź; Podniesiona krawędź / rant; Inny
hu: Padlószőnyeg szélének stílusa: Mélytálcás / 3D peremes; Lapos perem; Emelt perem/szél; Egyéb
zh-TW: 地墊邊緣樣式: 深盤/3D 包覆; 平整邊緣; 加高邊緣/邊唇; 其他
cs: Styl okraje podlahové rohože: Hluboká miska / 3D ochrana; Plochý okraj; Zvýšený okraj / lem; Ostatní
ro-RO: Stilul marginii covorașului: Margine înaltă/acoperire 3D; Margine plată; Margine înălțată/buză; Altele
pt-PT: estilo de borda do tapete: Fundo profundo/contenção 3D; Borda plana; Borda/aba elevada; Outro
zh-CN: 地垫边缘样式: 凹盘/3D 围边; 平边; 凸起边缘/卷边; 其他
th: รูปแบบขอบพรมปูพื้น: ขอบลึก/ยกขอบ 3D; ขอบเรียบ; ขอบนูน/ยกขอบ; อื่นๆ
ja: フロアマットの縁のスタイル: ディープディッシュ/3D形状; フラットエッジ; 盛り上がりエッジ/リップ; その他
de: Kantenart der Fußmatte: Tiefe Schale / 3D-Rand; Flacher Rand; Erhöhter Rand / Lippe; Sonstiges
ko: 바닥 매트 가장자리 유형: 딥 디시/3D 입체형; 평면 가장자리; 돌출형 가장자리/립; 기타
pt-BR: Estilo de borda do tapete: Prato fundo/retenção 3D; Borda plana; Borda elevada/lábio; Outro
sl-SI: Slog roba talne preproge: Globoki/3D-rob; Raven rob; Dvignjen rob; Drugo
bg-BG: Стил на ръба на подовата постелка: Дълбок профил / 3D предпазване; Плосък ръб; Повдигнат ръб; Друго
nb: Gulvmatte kantstil: Dyp / 3D-kant; Flat kant; Forhøyet kant/leppe; Annet
fr: Style de bord du tapis de sol: Bords hauts / rétention 3D; Bords plats; Bords surélevés / lèvre; Autre